【裁判字號】    97,抗,193
【裁判日期】    970718
【裁判案由】    清償債務強制執行聲明異議
【裁判全文】
臺灣高等法院高雄分院民事裁定           97年度抗字第193號
抗  告  人
即 債 務人
即 聲 明人  乙○○
相  對  人
即 債 權人  玉山商業銀行股份有限公司
法定代理人  甲○○
代  理  人  李振福
上列當事人間因清償債務強制執行聲明異議事件，抗告人對於中
華民國97年6月13日台灣屏東地方法院96年度執字第33143號裁定
提起抗告，本院裁定如下：
    主    文
抗告駁回。
抗告程序費用由抗告人負擔。
    理    由
一、本件抗告人聲明異議及抗告意旨略以：台灣屏東地方法院96
    年度執字第33143 號強制執行事件，屏東地方法院對執行標
    的物即抗告人所有坐落屏東縣南州鄉○○段1733地號及同段
    1734地號土地實施鑑價結果，於96年12月18日以各該土地之
    價格為新台幣 (下同)99 萬830 元及806 萬4428元向抗告人
    發文詢價，惟嗣又於97年3 月13日再分別以68萬元及508 萬
    元詢價，無端減少300 萬元，且本案標的物位於南二高交流
    道出口約50公尺，位置交通便利，且臨近東港地區，不動產
    價格隨之水漲船高；此不動產於96年無人應買，係因96年為
    總統大選年，各方投資多持觀望態度，交易冷淡，惟今已選
    後，各項不確定因素均已落定，且新政府復有開放陸資等提
    振經濟之措施，各地均預期房地產之前景可待，故應提高價
    格云云。
二、經查，原審法院96年度執字第33143 號強制執行事件執行標
    的物前經相對人即債權人向原審法院聲請強制執行，經數次
    減價拍賣均未拍定，有記載強制執行結果之債權憑證在卷可
    稽，而最近一次即原審法院95年度執字第24892 號同一相對
    人即債權人玉山銀行聲請強制執行時，上開二筆土地於96年
    5 月21日分別以57萬6000元及422 萬4000元底價進行第三次
    拍賣，並無人應買，依強制執行法第95條規定，按原定拍賣
    條件，自96年6 月11日起公告三個月仍無人應買，債權人亦
    無人表示承受等情，有該案卷宗可稽。本件係同一債權人玉
    山銀行於96年11月12日就同一執行標的聲請再為強制執行時
    ，原審法院雖亦依規定就該標的為鑑價，且就該二筆土地鑑
    定價格分別為99萬830 元及806 萬4428元發文詢價，惟相對
    人即債權人即主張因同一標的甫於96年6 月11日起公告三個
    月後亦無人應買，如以鑑價結果作為底價，可能無法拍定，
    故聲請逕以95年度執字第24892 號強制執行事件之第三次拍
    賣底價即57萬6000元及422 萬4000元作為該案之第一次拍賣
    底價，有其聲請狀可稽。
三、本院審酌（一）同一執行標的物在95年度執字第24892 號強
    制執行事件第三次拍賣後無人應買，於96年6 月11日起，分
    別以57萬6000元及422 萬4000元價格公告三個月，迄同年9
    月間仍無人應買，為時未久；另參酌96年度執字第33143 號
    卷內所附96年11月29日查封筆錄記載內容：「由地政人員指
    界，假扣押查封之壽元段1733,1734 號二筆土地相連，但沒
    有道路可通行，須經過他人土地，土地上是乾枯之作物，已
    無人使用」，另於鑑價報告書中第十項「區域狀況概要」欄
    亦記載：「不臨路」，可知此二筆土地為袋地，通行皆需經
    過他人土地，此種情形自會影響其價格，故如以過高之底價
    作為第一次拍賣最低價額，恐難期待有人應買，且執行法院
    所定最低價額，僅在限制投標人出價不得少於此數，其願出
    之最高價額，並無限制，如執行標的在交易市場果值高價，
    應買人自會競相出價應買，於此對抗告人之權益，並無損害
    。（二）抗告人雖主張本案標的物位於南二高交流道口附近
    ，交通便利等語，然債務人所主張之交通便利因素，於95
    年度執字第24892 號強制執行時即已存在，並經96年度執字
    第3314 3號強制執行事件鑑價時已納入考量，有估價報告書
    可稽，核非足以影響價格之新事實。（三）抗告人雖另主張
    本案標的無人應買係總統大選影響，選後房地產榮景可期云
    云，惟查，本案執行標的於97年6 月9 日已以拍賣最低價額
    68萬元及508 萬元進行第一次拍賣，結果並無人參與投標而
    須減價進行第二次拍賣，顯見抗告人所述並無理由。綜上所
    述，抗告人既無法提出任何證據證明
    本件不動產之市場價值，其抗告聲明本案所核定拍賣最低價
    額過低，即無理由，應予駁回。
四、據上論結，本件抗告為無理由，依強制執行法第30條之1 、
    民事訴訟法第495 條之1 第1 項、第449 條第1 項、第95條
    、第78 條 ，裁定如主文。
中    華    民    國    97    年    7     月    18    日
                            民事第四庭
                                審判長法官  蔡文貴
                                法      官  謝靜雯
                                法      官  黃科瑜
以上正本證明與原本無異。
如不服本裁定應於送達後10日內向本院提出再抗告狀（並按他造
當事人之人數附繕本），並繳納再抗告費新台幣1,000 元。再為
抗告應以適用法規顯有錯誤為理由，並經本院之許可，該許可以
原裁定所涉及之法律見解具有原則上之重要性者為限，並委任律
師為代理人。抗告人之配偶、三親等內之血親、二親等內之姻親
，或抗告人為法人、中央或地方機關時，其所屬專任人員具有律
師資格並經法院認適當者，亦得為第三審代理人。抗告人或其法
定代理人具有律師資格者及前項情形，應於提起抗告或委任時釋
明之。
中    華    民    國    97    年    7     月    21    日
                                書  記  官  邱麗莉


司法院資訊處製作；財團法人民間司法改革基金會備份。
